【裁判字號】    99,抗,970
【裁判日期】    990906
【裁判案由】    選任特別代理人
【裁判全文】
臺灣高等法院民事裁定                   99年度抗字第970號
抗  告  人  丙○○
抗告人因與相對人甲○○、乙○○間選任特別代理人事件，對於
中華民國99年5月24日臺灣新竹地方法院99年度審聲字第1號所為
裁定提起抗告，本院裁定如下：
    主  文
抗告駁回。
抗告訴訟費用由抗告人負擔。
    理  由
一、抗告意旨略以：相對人有涉嫌掏空英美吉科技有限公司（下
    稱英美吉公司）資金之事實，提出英美吉公司活期存款存摺
    、債務協商會議紀錄、97年度預估損益表、97年1月至6月營
    業人銷售額與稅額申報書、相對人乙○○已開票之應付款單
    據、百鈺電子代付英美吉公司資料明細、96年度營利事業所
    得稅結算申請書、相對人名片、英美吉公司開立支票及支付
    命令等件為證，為此提起抗告，呈請本院從新審理此案，並
    駁回相對人於臺灣新竹地方法院（下稱新竹地院）99年度審
    聲字第1號及改判臺灣苗栗地方法院（下稱苗栗地院）98 訴
    字第254號之判決；相對人甲○○於英美吉公司董事及股東
    不得註銷；相對人乙○○於英美吉公司之股東不得註銷；伊
    願意放棄英美吉公司之股東之權益並註銷股東云云。
二、按對於無訴訟能力人為訴訟行為，因其無法定代理人，或其
    法定代理人不能行代理權，恐致久延而受損害者，得聲請受
    訴法院之審判長選任特別代理人；上揭規定並於法人之代表
    人準用之；民事訴訟法第51條第1項、第52條定有明文。查
    相對人於原法院主張：伊訴請確認與英美吉公司間股東權及
    董事關係不存在等事件，因相對人甲○○為英美吉公司董事
    及法定代理人，惟英美吉公司股東會決議將英美吉公司交由
    抗告人承接，並辦理英美吉公司移轉或結束營業作業，且相
    對人二人已將全部出資移轉予英美吉公司，因此，相對人甲
    ○○乃於97年7月11日英美吉公司股東會議時，終止與英美
    吉公司間之委任關係；嗣因英美吉公司未辦理相關程序，伊
    乃訴請苗栗地院以98年度訴字第254號判決相對人甲○○於
    英美吉公司董事及股東登記應予以註銷；相對人乙○○於英
    美吉公司股東登記註銷在案；故相對人已非英美吉公司董事
    及股東，且相對人甲○○為本件起訴原告之一，自無法另為
    英美吉公司法定代理人，為使程序順利進行，爰依民事訴訟
    法第51條規定，聲請選任英美吉公司之特別代理人等語，提
    出英美吉公司之股東會議書、公司設立登記表、苗栗地方法
    院98年度訴字第254號判決書及戶籍謄本影本等件為證。原
    裁定以抗告人為英美吉公司唯一股東，且曾為該公司總經理
    ，對英美吉公司之業務應有所知悉，而本案訴訟爭執之點在
    於相對人二人於英美吉公司之董事及股東登記註銷後，相對
    人二人與英美吉公司間是否已無股東權及董事委任關係存在
    ，抗告人就該情應有所知悉，則由抗告人擔任英美吉公司之
    特別代理人，應不致損害英美吉公司之利益，故裁定由抗告
    人擔任英美吉公司在新竹地院99年度審訴字第177號確認股
    東權及董事委任關係不存在等事件之特別代理人，於法並無
    不合。抗告人就原裁定英美吉公司特別代理人之選任並未說
    明有何違誤之處，其指摘原裁定不當，為無理由，應予駁回
    。爰裁定如主文。
中    華    民    國    99    年    9     月    6     日
                    民事第十七庭
                        審判長法  官 湯美玉
                              法  官 丁蓓蓓
                              法  官 李慈惠
正本係照原本作成。
不得再抗告。
中    華    民    國    99    年    9     月    6     日
                              書記官 王敬端

司法院資訊處製作；財團法人民間司法改革基金會備份。
